臺灣士林地方法院刑事裁定
111年度聲字第742號
聲  請  人  
即  被  告  王仁傑




選任辯護人  張智尊律師（法扶律師）
上列聲請人即被告因偽造有價證券等案件（111年度金重訴字第2
號），聲請發還扣押物，本院裁定如下：
    主  文
聲請駁回。
    理  由
一、聲請意旨略以：本院111年度金重訴字第2號聲請人即被告王
    仁傑（下稱被告）被訴偽造有價證券等案件，遭扣押之文件
    夾（含夾內文件）13件、外接式硬碟2個、隨身硬碟2個、數
    位影像光碟1片、筆記型電腦1台及所有線材（下合稱本件扣
    押物）並非涉案物品，為此聲請發還並請求由其配偶張杰代
    為領取等語。
二、供犯罪所用、犯罪預備之物或犯罪所生之物，屬於犯罪行為
    人者，得沒收之；可為證據或得沒收之物，得扣押之；扣押
    物若無留存之必要者，不待案件終結，應以法院之裁定或檢
    察官命令發還之；扣押物未經諭知沒收者，應即發還；但上
    訴期間內或上訴中遇有必要情形，得繼續扣押之，刑法第38
    條第2項、刑事訴訟法第133條第1項、第142條第1項前段、
    第317條分別定有明文。所謂扣押物無留存之必要者，乃指
    非得沒收之物，且又無留作證據之必要者，始得依上開規定
    發還；倘扣押物尚有留存之必要者，即得不予發還。又該等
    扣押物有無留存之必要，並不以係得沒收之物為限，且有無
    繼續扣押必要，應由事實審法院依案件發展、事實調查，予
    以審酌（最高法院106年度台抗字第274號裁定意旨參照）。
三、經查，被告因偽造有價證券等案件（本院111年度金重訴字
    第2號），經臺灣士林地方檢察署（下稱士林地檢署）檢察
    官於民國110年11月15日提起公訴，有士林地檢署109年度偵
    字第14573號、110年度偵字第5373號、第16765號、第12181
    號、第15089號、110年度偵緝字第871號、第872號起訴書及
    士林地檢署111年1月18日士檢卓玉110偵5373字第111900339
    4號函各1份在卷可稽（見本院111年度審訴字第68號卷第3 
    、11至101頁），目前審理中，尚未審結。被告雖聲請發還
    本件扣押物，然本件扣押物係員警於查獲該案時所扣得，有
    新北市政府警察局汐止分局搜索扣押筆錄、扣押物品清單各
    1份附卷可參（見士林地檢署110年度偵字第5373號卷一第36
    5至372頁），且經本院函詢檢察官對於發還扣押物之意見，
    檢察官以111年7月26日士檢卓玉111見詢15字第1119039372
    號函覆：本件扣案證據與案情高度相關，且被告3人於偵查
    中供述多有變化，是本件扣案證據恐有隨審理過程、被告抗
    辯等變化而有使用之可能，衡量發還該等扣押物之利益，與
    發還後影響本案審判程序調查、進行此不可回復之風險，建
    請駁回其聲請等語（見本院111年度聲字第742號卷第19頁）
    。是本院考量本件扣押物與被告所涉犯行之關聯性仍需調查
    釐清，且本件扣押物亦有隨訴訟程序之發展，而有需要調查
    之可能，難謂已無留存之必要，於此情形下，為確保日後法
    院審理需要，衡酌案件進行之程度、事證調查之必要性，認
    本件扣押物仍有繼續扣押留存之必要。是被告聲請發還本件
    扣押物，本院自難准許，應予駁回。
四、依刑事訴訟法第220條規定，裁定如主文。 
中　　華　　民　　國　　111 　年　　7 　　月　　29　　日
    　　　　　　　刑事第三庭  審判長法　官　蕭文學
                                    法　官　李東益
                  　　　　　　　　　法  官  葛名翔
以上正本證明與原本無異。
如不服本裁定，應於送達後5日內向本院提出抗告狀。
              　　　             　 書記官  曾韻蒔
中　　華　　民　　國　　111 　年　　7 　　月　　29　　日